# 未分配利润转增资本明细科目?

提问人：daikan 时间：2011-04-28 22:54:47
非股份有限公司未分配利润转赠资本账务处理怎么做?是用利润分配-转作股本的股利还是未分配利润-其他。在 2 个科目中纠结，请陈版明示!

回答人：chenyiwei
一般填列为“转作股本的股利”，不过这本来也不是什么大问题。

回答人：chenyiwei
回复 板凳 yemingzhu1980 的帖子可能的原因很多，你可以看一下本版面上对此问题的讨论。